臺灣高雄地方法院刑事判決　　　　　 100年度審易字第1515號
公　訴　人　臺灣高雄地方法院檢察署檢察官
被　　　告　林志華
上列被告因竊盜案件，經檢察官提起公訴（100 年度偵字第
11685 號），本院依簡式審判程序審理，判決如下：
    主  文
林志華犯攜帶兇器竊盜罪，共貳罪，均累犯，各處如附表所示之
刑。應執行有期徒刑壹年，扣案之老虎鉗壹支沒收。
    事實及理由
一、犯罪事實：
    林志華前於民國97年間，因竊盜、施用毒品、詐欺等案件，
    分別經本院以97年度審易字第2534號判處有期徒刑9 月確定
    ；以97年度審簡字第4389號判處有期徒刑5 月確定；以97年
    度易字第1198號判處有期徒刑5 月確定；經臺灣桃園地方法
    院以97年度桃簡字第3380號判處有期徒刑4 月確定，上開4
    罪嗣經裁定應執行有期徒刑1 年10月確定，而於99年7 月30
    日縮短刑期執畢出監。詎其不知悔改，竟意圖為自己不法所
    有，基於竊盜之犯意，持其所有客觀上足供兇器使用之老虎
    鉗1 支，於高雄市左營區○○○路435 號R15 捷運站2 號出
    口腳踏車停放處，分別於附表所示之時間，以附表所示之方
    式，竊取如附表所示之物。嗣林志華為附表編號2 之竊盜行
    為得手後，為警於100 年4 月7 日下午3 時15分，在高雄市
    ○○區○○街182 號前查獲，並扣得為附表所示犯行使用之
    老虎鉗1 支。又林志華並於附表編號1 犯罪被發覺前，向警
    方自首而願接受裁判，因而查悉上情。
二、程序部分：
    被告林志華所犯為死刑、無刑徒刑或最輕本刑為3 年以上有
    期徒刑以外之罪，其於準備程序中就被訴事實為有罪之陳述
    ，經告知簡式審判程序之旨，並聽取公訴人及被告之意見後
    ，依刑事訴訟法第273 條之1 第1 項規定，進行簡式審判程
    序；又本件之證據調查，依刑事訴訟法第273 條之2 規定，
    不受同法第159 條第1 項、第161 條之2 、第161 條之3 、
    第163 條之1 及第164 條至第170 條規定之限制，均合先敘
    明。
三、上揭事實，業據被告於本院審理中坦承不諱，核與證人即告
    訴人謝瑋翎、陳英中於警詢中之證述（警卷第9 至15頁）情
    節相符，並有高雄市政府警察局左營分局扣押筆錄、扣押物
    品目錄表（警卷第22至25頁）、贓物認領保管單（警卷第32
    頁）、查獲現場照片12張（警卷第33至34頁）等證據在卷可
    稽，足認被告前開任意性之自白與事實相符，得作為被告有
    罪之證據。從而，本件事證明確，被告犯行均堪認定，應依
    法論科。
四、論罪：
    按刑法第321 條第1 項第3 款之攜帶兇器竊盜罪，係以行為
    人攜帶兇器竊盜為其加重條件，此所謂兇器，其種類並無限
    制，凡客觀上足對人之生命、身體、安全構成威脅，具有危
    險性之兇器均屬之，且祇須行竊時攜帶此種具有危險性之兇
    器為已足，並不以攜帶之初有行兇之意圖為必要（最高法院
    79年台上字第5253號判例意旨參照）。查被告為附表所示之
    竊盜犯行時所持用之老虎鉗1 支，係鐵製品，並可用以剪斷
    腳踏車車鎖，足見其質地堅硬，該老虎鉗在客觀上足對人之
    生命、身體、安全構成威脅，具有危險性，應認屬兇器無訛
    。核被告林志華就附表編號1 、2 所為，均係犯刑法第321
    條第1 項第3 款之攜帶兇器竊盜罪。被告所犯之上開2 次攜
    帶兇器竊盜犯行間，犯意各別，行為互異，應予分論併罰。
    又被告有犯罪事實欄所載之有期徒刑執行完畢之情形，此有
    臺灣高等法院被告前案紀錄表在卷可佐，其於徒刑執行完畢
    後，5 年之內故意再犯本件有期徒刑以上之2 罪，均為累犯
    ，應依法加重其刑。再被告犯如附表編號1 竊盜犯行，於該
    犯罪尚未發覺前，即向員警自承犯罪並願意接受裁判，有被
    告100 年4 月7 日警詢筆錄在卷可參（見警卷第6 頁），堪
    認符合自首要件，應依刑法第62條前段減輕其刑，並依法先
    加後減之。
五、科刑：
    爰審酌被告林志華時值壯年，四肢健全，有謀生能力，竟不
    思憑己力正當賺取財物，率爾攜帶兇器，竊取他人財物，侵
    害被害人之財產權利，行為實有可議之處，惟念被告犯後坦
    承犯行，且其竊得之物部分業已發還被害人陳英中，此有贓
    物認領保管單在卷可憑，並已與被害人謝瑋翎達成和解，分
    期賠償被害人所受損失，有調解筆錄在卷可佐，被害人所受
    損失已有減輕，另參酌被告之犯罪情節、前科素行、教育程
    度等一切情狀，分別量處如主文所示之刑並定其應執行刑，
    以資懲儆。至扣案之老虎鉗1 支，為被告所有且用以為附表
    編號1 、2 所示竊盜犯行之兇器，爰應依刑法第38條第1 項
    第2 款之規定，於各次竊盜罪刑項下宣告沒收。
據上論斷，應依刑事訴訟法第273 條之1 、第299 條第1 項前段
，刑法第321 條第1 項第3 款、第47條第1 項、第38條第1 項第
2 款、第51條第5 款、第62條前段，刑法施行法第1 條之1 ，判
決如主文。
本案經檢察官李英霆到庭執行職務。
中    華    民    國   100    年    7     月    7     日
                  刑事第十庭    法  官  王靖茹
以上正本證明與原本無異。
如不服本判決應於收受判決後10日內向本院提出上訴書狀，並應
敘述具體理由。其未敘述上訴理由者，應於上訴期間屆滿後20日
內向本院補提理由書(均須按他造當事人之人數附繕本)「切勿逕
送上級法院」。
中    華    民    國   100    年    7     月    7     日
                                書記官  楊明月
附表：
┌─┬──────┬────────────┬───┬────────┐
│編│   時   間  │ 犯罪方式及竊得之物     │被害人│    主  文      │
│號│            │ （新臺幣）             │      │                │
├─┼──────┼────────────┼───┼────────┤
│1 │100年4月1日 │持其所有足供兇器使用之老│謝瑋翎│林志華犯攜帶兇器│
│  │晚間8、9時許│虎鉗1 支，以剪斷腳踏車車│      │竊盜罪，累犯，處│
│  │            │鎖之方式（毀損部分未據告│      │有期徒刑柒月，扣│
│  │            │訴），竊取白色捷安特廠牌│      │案之老虎鉗壹支沒│
│  │            │腳踏車1 部，並以500 元之│      │收。            │
│  │            │價格售予高雄市○○路上跳│      │                │
│  │            │蚤市場之某商家。        │      │                │
├─┼──────┼────────────┼───┼────────┤
│2 │100年4月7日 │持上開老虎鉗，以剪斷腳踏│陳英中│林志華犯攜帶兇器│
│  │下午3時10分 │車車鎖之方式（毀損部分未│      │竊盜罪，累犯，處│
│  │            │據告訴），竊取黑色      │      │有期徒刑捌月，扣│
│  │            │ADVANCED廠牌腳踏車1 部。│      │案之老虎鉗壹支沒│
│  │            │                        │      │收。            │
└─┴──────┴────────────┴───┴────────┘
附錄本案論罪科刑法條：
〈中華民國刑法第321條第1項第3款〉
犯竊盜罪而有下列情形之一者，處6 月以上、5 年以下有期徒刑
，得併科新臺幣10萬元以下罰金：
三、攜帶兇器而犯之者。